---
title: "Atividade Prática 2"
author: "Lucas Moura"
date: "2025-09-19"
output: pdf_document
---


```{r Data}
genero <- c("Ação", "Comédia", "Drama", "Animação")
ingressos <- c(820, 460, 530, 690) # milhares de ingressos
avaliação <- c( 8.6, 7.1, 7.8, 8.2)
```
```{r Dataframe}
cinema <- data.frame(genero=genero, ingressos=ingressos, avaliação=avaliação, stringsAsFactors = TRUE)
```
```{r Estatistica Descritiva}
media_ingressos <- mean(cinema$ingressos)
mediana_ingressos <- median(cinema$ingressos)
top_ingressos <- cinema$genero[which.max(cinema$ingressos)]
dp_ingressos <- sd(cinema$ingressos)
media_avaliação <- mean(cinema$avaliação)
mediana_avaliação <- median(cinema$avaliação)
drama <- 530/sum(cinema$ingressos)
Ação <- 820/sum(cinema$ingressos)
```
```{r Plot}
Mais_assistidos <- barplot(cinema$avaliação,
                           names.arg = cinema$genero,
                           main = "Generos Mais Assistidos",
                           ylab = "Milhares de Ingressos",
                           col = c("#1249FC","#12FC2E", "#FC1254", "#FCBD12"),
                           
)
```
## Interpretação

Apesar de a comédia ser o gênero menos assistido, no total, obras "escapistas" vendem mais ingressos. Ação e Animação performam acima da mediana de ingressos vendidos, enquanto Drama e Comédia estão abaixo.
O desvio padrão, para a quantidade média de ingressos vendidos, está razoável, há concentração de vendas em dois gêneros, porém não é nada alarmante.
Considerando ainda as avaliações, os gêneros menos assistidos possuem boas avaliações, porém abaixo da média.
Como os gêneros mais assistidos também são os mais bem avaliados, deve-se reforçar e ampliar as salas para esses filmes, satisfazendo o público e maximizando a renda.
